Leonardo Raúl Moreno López

+569 99029499 | leonardoraulmorenolopez@gmail.com

RESUMEN

Ingeniero comercial titulado de la Universidad Diego Portales. Intereses relacionados al área de finanzas, como lo son el análisis de riesgo de crédito, análisis de inversiones y análisis de planificación financiera. Se destaca por ser proactivo, tener orientación al logro, ser ordenado y perseverante, aspectos que se han desarrollado a través de su carrera. Experiencia en área de investigación financiera y área comercial, además, en ayudantía en curso universitario en el área de finanzas. Manejo de softwares como Microsoft Excel, R y SQL Server nivel intermedio, Power BI a nivel básico.

EXPERIENCIA PROFESIONAL

FACULTAD DE ADMINISTRACIÓN Y ECONOMÍA UNIVERSIDAD DIEGO PORTALES

ago. 2021-dic. 2021

Ayudante de Cátedra – Dirección Financiera

- Planificar y realizar semanalmente ejercicios teóricos en función al contenido visto en clases.
- Coordinar reuniones con grupos de alumnos para asesoramiento en proyecto semestral.
- Realizar pauta de ejercicios y resolver dudas

FACULTAD DE ADMINISTRACIÓN Y ECONOMÍA UNIVERSIDAD DIEGO PORTALES

ene. 2021-feb. 2021

Asistente de Investigación

- Analizar y limpiar bases de datos tanto en Excel como en R.
- Calcular experimentos relacionados al proyecto "Microfunding the Fama-MacBeth Regression" en R.
- Estudiar contenido relacionado al proyecto y su aplicación en R.

BANCO DE CHILE ene. 2019-feb. 2019

Asistente de Ejecutivo en Banca Preferencial

- Comercializar los distintos productos del banco a cartera asignada a ejecutivos.
- Atender requerimientos de los clientes.
- Buscar activamente nuevas oportunidades de venta.

EDUCACIÓN

| Ingeniería Comercial, Mención Administración de Empresas, Universidad Diego Portales. | Mar. 2015 - jul.2021 |
|---|----------------------|
| Enseñanza Básica y Media, Colegio Científico-Humanista, American Academy | 2002-2013 |
| FORMACIÓN COMPLEMENTARIA | |
| Introduction to SQL Server | 2023 |
| Credit Risk Modeling in R | 2023 |
| Manipulating Time Series Data with xts and zoo in R, DataCamp | 2022 |
| Equity Valuation, DataCamp | 2022 |
| Introduction to Power BI | 2022 |
| Tablas Dinámicas: Análisis de datos en Microsoft Excel, Udemy | 2022 |
| ACTIVIDADES EXTRACURRICULARES | |
| Business Camp, Universidad Diego Portales | 2020 |
| Centro de Alumnos Ingeniería Comercial, Universidad Diego Portales. | 2018 – 2019 |

DOMINIO TÉCNICO

Idioma: Inglés Intermedio Microsoft Excel: Intermedio

R: Intermedio Power BI: Básico SQL Server: Básico